臺灣臺中地方法院刑事判決　　　　　100年度交簡上字第158號
上　訴　人　臺灣臺中地方法院檢察署檢察官
被　　　告　林進春
上列上訴人因被告犯公共危險案件，不服本院臺中簡易庭中華民
國100 年7 月19日100 年度中交簡字第1380號第一審刑事簡易判
決（聲請簡易判決處刑案號：臺灣臺中地方法院檢察署100 年度
速偵字第2591號），提起上訴，本院管轄之第二審合議庭判決如
下︰
    主    文
上訴駁回。
    犯罪事實及理由
一、本案經本院審理結果，認第一審簡易判決認事用法及量刑均
    無不當，應予維持，並引用第一審判決書及其附件記載之犯
    罪事實、證據及理由（詳如附件）。
二、核被告所為，係犯刑法第185 條之3 之公共危險罪。上訴人
    上訴意旨固以：按量刑之輕重，固屬事實審法院得依職權自
    由裁量之事項，惟仍應受比例原則及公平原則之限制，否則
    其判決即非適法。刑事審判旨在實現刑罰權分配的正義，故
    法院對有罪被告之科刑，應符合罪刑相當之原則，使輕重得
    宜，罰當其罪，以契合社會之法律感情，此所以刑法第57條
    明定科刑時應審酌一切情狀，尤應注意該條各款所列事項以
    為科刑輕重之標準；又刑事被告如何量定其刑及是否宣告緩
    刑，為求個案裁判之妥當性，法律固賦與法官裁量權，但此
    項裁量權之行使，並非得以任意或自由為之，同時須符合法
    律授權之目的，且考量法律秩序之理念、國民法律感情等，
    尤其應遵守比例原則及平等原則之意旨，否則即可能構成裁
    量濫用之違法（最高法院93年度臺上字第5073號判決、86年
    度臺上字第7655號判決意旨參照）。而查：刑法第185 條之
    3 規定：「服用毒品、麻醉藥品、酒類或其他相類之物，不
    能安全駕駛動力交通工具而駕駛者，處1 年以下有期徒刑、
    拘役或15萬元以下罰金。」係屬刑事罰，其情節較道路交通
    管理處罰條例第35條第1 項第1 款規定：「汽車駕駛人，駕
    駛汽車經測試檢定有左列情形之一者，處新臺幣1 萬5 千元
    以上6 萬元以下罰鍰，並當場禁止其駕駛及吊扣其駕駛執照
    1 年。因而肇事致人受傷者，並吊扣其駕駛執照2 年；致人
    重傷或死亡者，吊銷其駕駛執照，並不得再考領」之行政罰
    為重。本件被告酒後騎乘車牌號碼RL9-201 號輕型機車上路
    ，經測得其酒後吐氣所含酒精成分高達每公升0.99毫克，依
    上揭道路交通安全處罰條例之規定及違反道路交通管理事件
    統一裁罰基準表之規定，最低應繳納新臺幣（下同）45,000
    元之罰鍰，如逾期繳納最高可科處52,500元之罰鍰，是本件
    之行政罰顯較本件被告經原審法院所判處之刑罰為重；況依
    行政罰法第26條規定：「一行為同時觸犯刑事法律與違反行
    政法上義務規定者，依刑事法律處罰之。」，是本件被告受
    刑事處罰確定後，即無須再繳納罰鍰，若依本件原審判處被
    告拘役30日，如易科罰金，以1 千元折算1 日，則被告僅須
    繳納3 萬元之易科罰金，顯有違罪刑相當原則。再本件被告
    前曾受有期徒刑執行完畢，5 年內故意再犯本件之罪，為累
    犯，顯見其未能從先前所受刑罰記取教訓，知所警惕。原審
    未詳酌上情，量刑顯然過輕，非徒不能遏止犯行，亦不符社
    會期待常情，爰請依法撤銷原判決，另為適當合法之判決，
    加重原審量刑刑度為拘役45日以上或提高易科罰金之標準等
    語。惟按：
  (一)刑罰之量定，固應審酌刑法第57條所列各款事由及一切情狀
    ，為酌量輕重之標準，並非漫無限制，惟量刑輕重係屬事實
    審法院得依職權自由裁量之事項，苟已斟酌刑法第57條各款
    所列情狀而未逾越法定刑度，不得遽指為違法；且在同一犯
    罪事實與情節，如別無其他加重或減輕之原因，下級審量定
    之刑，亦無過重或失輕之不當情形，則上級審法院對下級審
    法院之職權行使，原則上應予尊重（最高法院72年臺上字第
    6696號、75年臺上字第7033號判例及85年臺上字第2446號判
    決意旨參照）。
  (二)經查，原審審酌刑法第57條等一切情狀，量處被告拘役30日
    ，如易科罰金以1 千元折算1 日，在法定刑度「1 年以下有
    期徒刑、拘役或科或併科15萬元以下罰金」範圍之內，檢察
    官引用行政罰鍰之額度為45,000元作為標準，然刑罰與行政
    罰應分別由法院、行政機關各自獨立裁量，在我國目前尚乏
    就酒駕之公共危險案件法院統一量刑標準之狀況下，套用行
    政機關之「違反道路交通管理事件統一裁罰基準表」，尚乏
    依據；且被告前揭所受不足45,000元罰鍰部分，亦未能阻卻
    被告之行政處罰。綜上，原審認事用法及量刑既在法定刑之
    內，並未逾法律規定之範圍，且無明顯違背正義，而量刑本
    屬法院就個案為裁量之職權，難謂有何違法失當之處，揆諸
    上開實務見解意旨，當應予維持。基此，上訴人未能具體指
    摘原判決之認事用法有何疏漏或違誤之處，即對原判決提起
    上訴，認原審所為之量刑過輕有所不當，自屬無理由，應予
    駁回。
據上論斷，應依刑事訴訟法第455 條之1 第1 項、第3 項、第36
8 條，判決如主文。
本案經檢察官到黃智炫庭執行職務。
中    華    民    國    100  年    10   月     26    日
                   交通法庭  審判長法  官  郭瑞祥
                                   法  官  周莉菁
                                   法  官  簡婉倫
以上正本證明與原本無異。
本件不得上訴。
                                   書記官  許千士
中    華    民    國   100    年   10   月     26    日
附錄本案論罪科刑法條全文
中華民國刑法第185條之3：
服用毒品、麻醉藥品、酒類或其他相類之物，不能安全駕駛動力
交通工具而駕駛者，處1年以下有期徒刑、拘役或15萬元以下罰
金。
附件
臺灣臺中地方法院刑事簡易判決     100年度中交簡字第1380號
聲  請  人  臺灣臺中地方法院檢察署檢察官
被      告  林進春  男  43歲（民國○○年○月○○日生）
                    住桃園縣中壢市○○街298 號
                    居臺中市○○區○○街36號
上列被告因公共危險案件，經檢察官聲請以簡易判決處刑（100
年度速偵字第2591號），本院判決如下：
    主      文
林進春服用酒類，不能安全駕駛動力交通工具而駕駛，累犯，處
拘役拾日，如易科罰金，以新臺幣壹仟元折算壹日。
    事實及理由
一、本件犯罪事實及證據，均引用檢察官聲請簡易判決處刑書之
    記載（如附件）。
二、依刑事訴訟法第449 條第1 項前段、第454 條第2 項，刑法
    第185 條之3 、第47條第1 項、第41條第1 項前段，刑法施
    行法第1 條之1 ，逕以簡易判決處刑如主文。
三、如不服本判決，得於收受判決書送達後10日內，以書狀敘述
    理由（須附繕本），經本庭向本院管轄第二審之合議庭提起
    上訴。
中    華    民    國    100   年    7     月    19    日
                  臺中簡易庭    法  官  柯志民
上正本證明與原本無異。
                                書記官  鄭晉發
中    華    民    國    100   年    7     月    19    日
附錄本案論罪科刑法條全文：
刑法第185條之3
服用毒品、麻醉藥品、酒類或其他相類之物，不能安全駕駛動力
交通工具而駕駛者，處一年以下有期徒刑、拘役或科或併科十五
萬元以下罰金。
附件
臺灣臺中地方法院檢察署檢察官聲請簡易判決處刑書
                                   100年度速偵字第2591號
    被      告  林進春  男  43歲（民國○○年○月○○日生）
                        住桃園縣中壢市○○街298號（中壢
                          市戶政事務所)
                        居臺中市○○區○○街36號
                        國民身分證統一編號：Ｚ000000000號
上列被告因公共危險案件，業經偵查終結，認為宜聲請以簡易判
決處刑，茲將犯罪事實及證據並所犯法條分述如下：
        犯罪事實
一、林進春前曾因詐欺案件，經法院判處有期徒刑4 月確定，於
    民國96年2 月10日執行完畢。詎仍不知悔改，其自100 年 5
    月28日上午8 時許起，在臺中市○○路與成功路口某處，與
    友人共同飲用保力達加啤酒，至同日中午12時許飲畢後，已
    因飲酒而達不能安全駕駛動力交通工具之程度，竟仍基於酒
    醉駕車之犯意，於同日不詳時間，騎乘車牌號碼RL9-201 號
    輕型機車上路。嗣於同日下午5 時許，其騎車行經臺中市○
    區○○○街2 巷1 號前，因行車忽快忽慢，搖擺不定，且未
    依規定兩段式左轉，為警攔檢稽查。經警當場發現其身上酒
    味濃厚，乃於同日下午5 時19分許，對其施以酒精濃度測試
    ，測得其吐氣所含酒精濃度高達每公升0.99毫克，始查悉上
    情。
二、案經臺中市政府警察局第二分局報告偵辦。
        證據並所犯法條
一、上揭犯罪事實，業據被告林進春於警詢及偵查中坦承不諱，
    並有酒精濃度檢測單、刑法第185 條之3 查獲後測試觀察職
    務報告、汽機車駕駛人酒後生理協調平衡檢測紀錄表、臺中
    市政府警察局舉發違反道路交通管理事件通知單影本及查獲
    員警職務報告各1 份在卷可稽。足徵被告之自白與事實相符
    ，其犯嫌堪予認定。
二、核被告所為，係犯刑法第185 條之3 之服用酒類，不能安全
    駕駛動力交通工具而駕駛罪嫌。被告前曾因詐欺案件，經法
    院判處有期徒刑4 月確定，於96年2 月10日執行完畢，有本
    署刑案資料查註紀錄表附卷可參，其於5 年以內，故意再犯
    本件有期徒刑以上之罪，為累犯，請依同法第47條第1 項之
    規定，加重其刑。
三、依刑事訴訟法第451條第1項聲請逕以簡易判決處刑。
    此  致
臺灣臺中地方法院
中    華    民    國   100    年    6     月    7     日
                        檢察官  廖素琪
本件正本證明與原本無異
中    華    民    國   100    年    6     月    14    日
                        書記官  黃雅玟
參考法條：
刑法第185條之3
服用毒品、麻醉藥品、酒類或其他相類之物，不能安全駕駛動力
交通工具而駕駛者，處1年以下有期徒刑、拘役或科或併科15萬
元以下罰金。